臺灣雲林地方法院民事簡易判決
111年度虎簡字第120號
原      告  王伯源  
被      告  吳信佑  


上列當事人間請求損害賠償事件，本院於中華民國111年6月29日
言詞辯論終結，判決如下：
    主      文
被告應給付原告新臺幣參拾伍萬元，及自民國一百一十一年六月
七日起至清償日止，按週年利率百分之五計算之利息。
訴訟費用新臺幣參仟柒佰伍拾元由被告負擔。
本判決得假執行。
    事實及理由
一、訴狀送達後，原告不得將原訴變更或追加他訴。但擴張或減
    縮應受判決事項之聲明者，不在此限，民事訴訟法第255條
    第1項第3款定有明文。上開規定依同法第436條第2項於簡易
    訴訟程序適用之。本件原告起訴時聲明願供擔保請准宣告假
    執行，嗣於本院言詞辯論期日當庭撤回假執行之聲請，核屬
    減縮應受判決事項之聲明，合於前揭規定，應予准許。
二、原告起訴主張：被告與不詳詐欺集團（下稱系爭詐欺集團）
    所屬某不詳成員共同意圖為自己不法之所有，基於詐欺取財
    及掩飾特定犯罪所得去向之犯意聯絡，由系爭詐欺集團成員
    於民國110年4月21日10時14分前某時，向原告謊稱投資可獲
    利云云，致原告陷於錯誤，於110年4月21日10時14分許匯款
    新臺幣（下同）35萬元至被告所申設之臺灣銀行帳號000000
    000000號帳戶（下稱本件帳戶），再由系爭詐欺集團成員指
    示被告提領前述款項後，交付與真實姓名年籍不詳之系爭詐
    欺集團成員。被告因本件行為，經本院刑事庭以111年度金
    訴字第19、29、64號刑事案件（下稱系爭刑事案件）判決認
    被告犯一般洗錢罪，應執行有期徒刑8月，併科罰金3萬元。
    被告所為，構成一般洗錢罪，使原告受騙匯入被告本件帳戶
    共35萬元，已侵害原告之權利，爰依民法第184條第1項規定
    提起本件訴訟等語。並聲明：被告應給付原告35萬元，及自
    起訴狀繕本送達翌日起至清償日止，按週年利率百分之5計
    算之利息。
三、被告則以：系爭刑事案件判決已確定且犯罪事實明確，但被
    告僅提供本件帳戶匯款、轉帳，並無實際犯罪所得，原告損
    害金額全數均由系爭詐欺集團成員領走。且被告目前在監執
    行中，無法給付，要等出監才有辦法賠償等語資為抗辯。並
    聲明：請求駁回原告之訴。
四、本院之判斷：
  ㈠原告主張之上開事實，被告未予爭執，並據原告提出與其所
    述相符之匯款單、存摺內頁影本、系爭刑事案件刑事判決為
    憑（見本院卷第12至25頁），且經本院依原告聲請調取系爭
    刑事案件電子卷宗查核無訛，依證據調查之結果，堪信為真
    實。被告此部分行為，經系爭刑事案件審理後，就被害人為
    原告之部分，認其犯詐欺取財罪及一般洗錢罪，依想像競合
    規定從一重論以一般洗錢罪，判處有期徒刑4月，併科罰金1
    萬元，與其他罪刑合併定應執行有期徒刑8月，併科罰金3萬
    元，亦同本院之認定。
  ㈡因故意或過失，不法侵害他人之權利者，負損害賠償責任；
    數人共同不法侵害他人之權利者，連帶負損害賠償責任，民
    法第184條第1項前段、第185條第1項前段分別定有明文。是
    以，加害人於共同侵害權利之目的範圍內，各自分擔實行行
    為之一部，而互相利用他人之行為，以達其目的者，仍不失
    為共同侵權行為人，而應對於全部所發生之結果，連帶負損
    害賠償責任（最高法院78年度台上字第2479號判決意旨參照
    ）。衡以被告及系爭詐欺集團成員係以各自分工之方式，以
    達侵害原告財產之目的，揆諸前揭說明，就原告因遭詐欺所
    受之財產損害35萬元，被告應就全部發生結果與共犯連帶負
    共同侵權行為之損害賠償責任，此與被告實際上是否有取得
    犯罪所得無涉，被告不得以未分得犯罪所得為由拒絕給付；
    至被告抗辯目前在監執行無力償還乙節，僅屬其個人清償能
    力之問題，與依法應負之賠償責任無關，是原告請求被告給
    付財產損害35萬元，於法有據。
  ㈢給付無確定期限者，依民法第229條第2項之規定，債務人於
    債權人得請求給付時，經其催告而未為給付，自受催告時起
    ，負遲延責任；其經債權人起訴而送達訴狀者，與催告有同
    一效力。而遲延之債務，以支付金錢為標的者，債權人得請
    求依法定利率計算之遲延利息；應付利息之債務，其利率未
    經約定，亦無法律可據者，週年利率為百分之5，民法第233
    條第1項、第203條分別有明文。本件原告對被告請求侵權行
    為損害賠償，屬無確定期限之給付，既經原告起訴而送達訴
    狀，被告迄未給付，依前揭說明，應負遲延責任。故原告請
    求被告給付自起訴狀繕本送達翌日即111年6月7日（見本院
    卷第49頁）起至清償日止按週年利率百分之5加計之法定遲
    延利息，即有理由。
五、從而，原告依侵權行為之法律關係，請求被告給付35萬元元
    ，及自111年6月7日起至清償日止，按週年利率百分之5計算
    之利息，為有理由，應予准許。
六、本件事證已臻明確，兩造其餘攻擊防禦方法及所舉證據，經
    審酌結果，與本件判決結論均無影響，爰不一一論述，附此
    敘明。
七、本件係適用簡易程序所為被告敗訴之判決，依民事訴訟法第
    389條第1項第3款規定，應依職權宣告假執行。
八、訴訟費用負擔之依據：民事訴訟法第78條。
中　　華　　民　　國　　111 　年　　6 　　月　　30　　日
                  虎尾簡易庭  法  官　黃麗文
以上正本證明與原本無異。
如不服本判決，須於判決送達後20日內向本庭（臺灣雲林地方法
院虎尾簡易庭）提出上訴狀。（須按他造當事人之人數附繕本）
。
中　　華　　民　　國　　111 　年　　6 　　月　　30　　日
                              書記官  曾鈺仁